---
title: "HW_1"
author: "Tumova M.A."
date: "`r Sys.Date()`"
output: word_document
---

```{r setup, include=FALSE}
knitr::opts_chunk$set(echo = FALSE, error = FALSE, warning = FALSE)
library(tidyverse)
library(ggplot2)
library(ggpubr)
library(ggthemes)
```

## Загрузка данных 

```{r}
insurance_cost <- read.csv('insurance_cost.csv')
```

## Вывод гистограмм всех нумерических переменных. 

```{r}
#install.packages('Hmisc')
library(Hmisc)
insurance_cost %>% select(is.numeric) %>% 
hist.data.frame()
```

## График плотности по колонке charges

```{r}
dp_charges <-  insurance_cost %>% ggplot(aes(x = charges)) + 
  geom_density() +
  geom_vline(aes(xintercept = mean(charges)), color = "red", linetype = "dashed", size = 1) +  # вертикальная линия средней
  geom_vline(aes(xintercept = median(charges)), color = "green", linetype = "dashed", size = 1) +  # вертикальная линия медманы
  annotate("text", x = mean(insurance_cost$charges), y = 0.0001, label = "Mean", color = "red", vjust = -1) +  # текст для средней
  annotate("text", x = median(insurance_cost$charges), y = 0.00012, label = "Median", color = "green", vjust = -1) +  # текст для медианы
  labs(y = 'Плотность', x = 'Расходы') +
  theme_stata(scheme ="s1mono") +
  ylim(0, 0.00013)
```

## Распределение расходов в хависимости от (1) пола (2) курения и (3) региона

```{r}
bp_sex <- insurance_cost %>% ggplot(aes(x = sex, y = charges, color = sex)) + # 1
  geom_boxplot() + theme_stata(scheme ="s1mono") +
  labs(x = 'Пол', y = 'Расходы') +
  scale_x_discrete(name = 'Пол', labels = c('женшины', 'мужчины')) +
  scale_y_continuous(breaks = c(0, seq(0, 6000, 3000)), limits = c(0, 6000)) +
  scale_color_discrete(name = 'Пол', labels = c('жен', 'муж '))

bp_smoker <- insurance_cost %>% ggplot(aes(x = smoker, y = charges, color = smoker)) + # 2
  geom_boxplot() + theme_stata(scheme ="s1mono") +
  labs(x = 'Курильщик', y = 'Расходы') +
  scale_x_discrete(name = 'Курильщик', labels = c('нет', 'да')) +
  scale_y_continuous(breaks = c(0, seq(0, 6000, 3000)), limits = c(0, 6000)) +
  scale_color_discrete(name = 'Курильщик', labels = c('нет', 'да'))
  
bp_region <- insurance_cost %>% ggplot(aes(x = region, y = charges, color = region)) + # 3
  geom_boxplot() + theme_stata(scheme ="s1mono") +
  labs(x = 'Регион', y = 'Расходы') +
  scale_y_continuous(breaks = c(0, seq(0, 6000, 3000)), limits = c(0, 6000)) +
  scale_x_discrete(name = 'Регион', labels = c('СВ', 'СЗ', 'ЮВ', 'ЮЗ')) +
  scale_color_discrete(name = 'Регион', labels = c('СВ', 'СЗ', 'ЮВ', 'ЮЗ'))
 
ggarrange(dp_charges, ggarrange(bp_sex, bp_smoker, bp_region, ncol = 3, labels = c('Б','В','Г'), legend = 'none'),
                           nrow = 2, labels = 'A') %>% 
annotate_figure(top = text_grob('Распределение расходов', color = 'blue', size = 14, face = 'bold'))

```

## Распределение расходов в разных регионах

```{r}

insurance_cost %>% ggplot(aes(y = charges, color = region)) +
  geom_boxplot() + theme_stata(scheme ="s1mono") +
  labs(x = 'Регион', y = 'Расходы') +
  scale_x_discrete(name = 'Регион', labels = c('СВ', 'СЗ', 'ЮВ', 'ЮЗ')) +
  scale_color_discrete(name = 'Регион', labels = c('СВ', 'СЗ', 'ЮВ', 'ЮЗ')) +
  facet_grid(.~region, labeller = as_labeller(c(northeast = 'СВ', northwest = 'СЗ', southeast = 'ЮВ', southwest = 'ЮЗ')))
```

## Отношение расходов и возраста

```{r}
insurance_cost %>% ggplot(aes(x = charges, y = age, color = smoker)) + 
  geom_point() + theme_classic() +
  labs(x = 'Расходы', y = 'Возраст') + 
  theme(axis.text.x = element_text(size = 14)) +
  ggtitle('Зависимость расходов от возраста') + 
  theme(plot.title = element_text(hjust = 0.5, margin = margin(b = 20), size = 14, color = 'blue')) +
  geom_smooth(method = 'lm') +# Добавление линии тренда
  scale_x_discrete(name = 'Курильщик', labels = c('нет', 'да')) +
  scale_color_discrete(name = 'Курильщик', labels = c('нет', 'да'))

```
 

## Отношение расходов и ИМТ

```{r}
insurance_cost %>% ggplot(aes(x = charges, y = bmi, color = smoker)) + 
  geom_point() + theme_classic() +
  labs(x = 'Расходы', y = 'ИМТ') +
  ggtitle('Зависимость расходов от ИМТ') + 
  theme(plot.title = element_text(hjust = 0.5, margin = margin(b = 20), size = 14, color = 'blue')) +
  geom_smooth(method = 'lm') + # Добавление линии тренда
  scale_x_discrete(name = 'Курильщик', labels = c('нет', 'да')) +
  scale_color_discrete(name = 'Курильщик', labels = c('нет', 'да'))
```

## Распределение расходов в зависимости от количества детей

```{r}
insurance_cost %>% ggplot(aes(x = as.factor(children), y = charges, color = as.factor(children))) + 
  geom_boxplot() + theme_classic() + # Выбор графика обусловлен характером данных, хоть количество детей и количественная переменная, но принимает всего 6 значений, в связи с этим информативнее на графике представить эиу переменную в качестве порядковой. 
  labs(x = 'Количество детей', y = 'Расходы') +
  ggtitle("Распределение расходов \n в зависимости от количества детей") + 
  theme(plot.title = element_text(hjust = 0.5, margin = margin(b = 20), size = 14, color = 'blue')) +
  theme(legend.position = "none")
  
  
```

## Распределение расходов в зависимости от возраста и количества детей

```{r}
insurance_cost %>% ggplot(aes(x = age, y = charges, color = as.factor(children))) + # Цветом добавлена переменная количество детей
  geom_point() + theme_classic() + 
  labs(x = 'Возраст', y = 'Расходы') +
  ggtitle("Распределение расходов \n в зависимости от количества детей \n и пола") + 
  theme(plot.title = element_text(hjust = 0.5, margin = margin(b = 20), size = 14, color = 'blue')) +
  scale_color_discrete(name = 'Количество детей')
```

## Зависимость ИМТ от возраста, пола и региона

```{r}
insurance_cost %>% ggplot(aes(x = age, y = bmi, color = smoker)) + 
  geom_point() + theme_classic() + 
  labs(x = 'Возраст', y = 'ИМТ') +
  ggtitle("Зависимость ИМТ от возраста, пола и региона") + 
  theme(plot.title = element_text(hjust = 0.5, margin = margin(b = 20), size = 14, color = 'blue')) +
  geom_smooth(method = 'lm') + # Добавление линии тренда
  scale_color_discrete(name = 'Пол', labels = c('жен', 'муж ')) +
  facet_grid(.~region, labeller = as_labeller(c(northeast = 'СВ', northwest = 'СЗ', southeast = 'ЮВ', southwest = 'ЮЗ')))
```

## Отношение индекса массы тела к логарифму трат по возрастным группам

```{r}
insurance_cost %>% filter(age >= 21) %>% 
  mutate(age_group = case_when(
    age <= 34 ~ 'age: 21-34',
    age <= 49 ~ 'age: 35-49',
    TRUE ~ 'age: 50+'
  )) %>%   ggplot(aes(x = bmi, y = log(charges), color = age_group)) + 
  geom_point(color = "purple4", alpha = 0.3) + theme_minimal() +
  scale_y_continuous(breaks = c(7, seq(7, 11, 1)), limits = c(7, 11)) + 
  geom_smooth(method = 'lm') +
  theme(legend.position = 'bottom') +
  facet_grid(.~age_group) 

```

